【裁判字號】    97,上易,1751
【裁判日期】    970807
【裁判案由】    毒品危害防制條例
【裁判全文】
臺灣高等法院刑事判決                97年度上易字第1751號
上  訴  人
即  被  告  甲○○
                    （另案羈押於於臺灣臺北看守所）
上列上訴人因毒品危害防制條例案件，不服臺灣板橋地方法院97
年度易字第1067號，中華民國97年6月6日第一審判決（起訴案號
：臺灣板橋地方法院檢察署96年度偵字第20701號），提起上訴
，本院判決如下：
    主  文
上訴駁回。
    理  由
一、按刑事訴訟法第350條、第361條、第362條、第367條規定，
    不服地方法院之第一審判決而上訴者，須提出上訴書狀，並
    應敘述具體理由，為上訴必備之程式；其所提出之書狀未敘
    述上訴理由，或僅曾以言詞陳述上訴理由者，均應於上訴期
    間屆滿後20日內補提理由書於第一審法院。倘上訴人已提出
    上訴理由，但所提非屬具體理由者，應由第二審法院以上訴
    不合法律上之程式，判決駁回之。而所謂具體理由，必係依
    據卷內既有訴訟資料或提出新事證，指摘或表明第一審判決
    有何採證認事、用法或量刑等足以影響判決本旨之不當或違
    法，而構成應予撤銷之具體事由，始克當之；倘僅泛言原判
    決認定事實錯誤、違背法令、量刑失之過重或輕縱，而未依
    上揭意旨指出具體事由，或形式上雖已指出具體事由，然該
    事由縱使屬實，亦不足以認為原判決有何不當或違法者，皆
    難謂係具體理由，俾與第二審上訴制度旨在請求第二審法院
    撤銷、變更第一審不當或違法之判決，以實現個案救濟之立
    法目的相契合，並節制濫行上訴。
二、經查：本件原判決以上訴人即被告甲○○於警詢、偵訊時之
    自白、證人陳怡仟於警詢之供述、卷附之臺灣尖端先進生技
    醫藥股份有限公司之濫用藥物檢驗報告、搜索扣押筆錄、扣
    押物品目錄表、查獲照片及法務部調查局鑑定書為據，認定
    被告確有持有第一級毒品海洛因之犯行，並審酌被告之前曾
    受徒刑之執行完畢，5年內故意再犯有期徒刑以上刑之本罪
    ，有累犯之加重事由，及被告持有海洛因，不僅增加自身及
    他人施用毒品之管道，亦對社會治安造成潛在威脅，復參酌
    其素行、犯罪手段、犯後猶飾詞狡辯否認犯行等一切情狀，
    量處有期徒刑3月，並諭知易科罰金之折算標準，及扣案海
    洛因沒收銷燬、包裝袋沒收等情，均已詳敘所憑證據、認定
    理由及量刑依據。從形式上觀察，原判決並無認定事實錯誤
    、量刑瑕疵或違背法令之情形可言。被告提起上訴，所提書
    狀敘明上訴理由雖以：扣案之海洛因3包係被告女友陳怡仟
    所有，為警查獲時，被告因擔心陳怡仟會因施用海洛因而無
    法交保，為了袒護陳怡仟，才承認海洛因是被告所有云云。
    惟被告於原審辯稱扣案海洛因係陳怡仟所有，業據原判決詳
    載不足採信之理由。被告上訴，猶執與原審相同辯詞，卻未
    依卷內既有訴訟資料或提出新事證，指摘或表明原審判決有
    何採證認事、用法或量刑等足以影響判決本旨之不當或違法
    ，揆諸上開說明，自非屬得上訴第二審之具體事由。因認本
    件上訴不合上訴之法定要件，應予駁回，並不經言詞辯論為
    之。
據上論斷，應依刑事訴訟法第367條前段、第372條，判決如主文
。
中    華    民    國    97    年    8    月     7     日
                  刑事第二庭審判長法  官  呂丹玉
                                  法  官  李麗玲
                                  法  官  林恆吉
以上正本證明與原本無異。
不得上訴。
                                  書記官  陳盈璇
中    華    民    國    97    年    8     月    7     日


司法院資訊處製作；財團法人民間司法改革基金會備份。
